【裁判字號】    95,上易,548
【裁判日期】    951011
【裁判案由】    賭博
【裁判全文】
臺灣高等法院高雄分院刑事判決         95年度上易字第548號
上  訴  人  臺灣高雄地方法院檢察署檢察官
上  訴  人
即  被  告  丙○○
選任辯護人  秦德進律師
選任辯護人  許惠珠律師
上  訴  人
即  被  告  乙○○
選任辯護人  吳建勛律師
選任辯護人  羅鼎城律師
選任辯護人  李汶哲律師
上  訴  人
即  被  告  戊○○
選任辯護人  黃奉彬律師
上列被告等因賭博案件，經檢察官提起公訴（93年度偵字第4605
號、第11780 號、第11781 號、第11784 號、第11785 號、第11
788 號、第13337 號、第14187 號），本院判決如下：
    主  文
原判決關於丙○○、戊○○、乙○○部分均撤銷。
丙○○共同連續犯圖利聚眾賭博罪，處有期徒刑貳年，併科罰金
新臺幣伍佰萬元，罰金如易服勞役，以罰金總額與陸個月之日數
比例折算。扣案如附表3 編號1 至11所示物品，及如附表4 編號
3 、4 所示帳戶內之金額，均沒收。
戊○○共同連續犯圖利聚眾賭博罪，處有期徒刑壹年陸月，併科
罰金新臺幣柒拾萬元，罰金如如易服勞役，以罰金總額與陸個月
之日數比例折算。扣案如附表5 編號1 至4 、附表6 編號1 、2
所示物品，及如附表7 所示帳戶內之金額，均沒收。
乙○○共同連續犯圖利聚眾賭博罪，處有期徒刑拾月，併科罰金
新臺幣玖拾萬元，罰金如易服勞役，以罰金總額與陸個月之日數
比例折算。扣案如附表8 編號1 至8 所示物品均沒收。
    事  實
一、丙○○與如附表2 所示簽賭站之人（除編號9 之「上品」簽
    賭站為乙○○所經營；編號30之「呂鐵」簽賭站為林耀明在
    高雄縣鳥松鄉○○村○○路3 號房屋所經營；編號5 之「石
    螺」簽賭站為另行審結之石陳玉琴所經營；編號25之「富士
    」簽賭站、編號18之「中正」簽賭站為另行審結之李燕青所
    經營外，其餘簽賭站之人均真實姓名、年籍不詳）及王三合
    、陳振來、王意婷、張璧璿（以上4 人由原審法院另行審結
    ）共同意圖營利而基於賭博之概括犯意聯絡，自民國92年2
    月間起，由丙○○連續提供其位於高雄市左營區○○○路42
    0號7樓之3之房屋作為賭博場所（簽賭站代號：「時代」）
    ，並以電話號碼00-0000000號及其他多支不詳電話號碼之電
    話作為聯絡工具，並自93年間起，分別以月薪新臺幣（下同
    ）2萬5000元至3萬元之代價僱用王三合、陳振來、王意婷，
    及每期（即每次開獎日）1500元之代價僱用張璧璿，負責接
    聽電話、收發傳真、計算牌支及記帳等工作，陸續由如附表
    2 所示之簽賭站擔任其「柱仔腳」，聚集不特定多數人以電
    話或電話傳真方式，經營如附表1編號4所示之賭博，不特定
    之賭客每簽注1 支「四星」牌號碼，需繳交56元至60元之簽
    注金，而賭客如簽中者，每注可得70萬元至75萬元不等之賭
    金，如未簽中者，所簽注之賭金即全歸丙○○所有，丙○○
    並以如附表4 編號3、4所示之帳戶，與不特定賭客或其「柱
    仔腳」往來賭金，而以此方式與人賭博財物，並恃以為生。
    嗣於93年2月26日夜間8時30分許，經警持搜索票至上址及丙○○位於高雄市三民區○○○○街80號之住處搜索，扣得丙○○所有供犯賭博罪所用如附表3編號1至11所示之物，復依
    扣得之93年2 月17日簽注單計算，得知該期所收受之簽注金
    額達1159萬8890元，並經檢察官凍結如附表4 編號3、4所示
    帳戶內因犯賭博罪所得之賭金，因而知悉上情。
二、戊○○與楊承宗、楊劉麗卿、王志成、張泰源、陳信昌、陸
    俊、葉鳳凰、潘靜儀、楊光明（以上9 人由原審法院另行
    審結）及真實年籍、姓名不詳之30至40名成年人共同意圖營
    利而基於賭博之概括犯意聯絡，自93年2 月間某日起，由戊○○連續提供其位於台北市大同區○○○路33號之地下室作
    為賭博場所（簽賭站代號為「元」），並以電話號碼00-000
    0000 0、00-0 0000000、00-00000000 、00-00000000 、00
    -00000000 、00-00000000 、00-00000000 、00-00000000
    、00-00000000 號及其他多支不詳電話號碼等共13線電話作
    為聯絡工具，復自93年2 、3 月間起，分別以月薪2 萬元至
    2 萬5000元之代價，僱用楊承宗、楊劉麗卿、王志成、張泰
    源、陳信昌、陸俊、葉鳳凰、潘靜儀、楊光明，負責接聽
    電話、收發傳真、計算牌支及記帳等工作，而由上開30至40
    名真實年籍、姓名不詳之人擔任其「柱仔腳」，聚集不特定
    多數人以電話、電話傳真、或親自到場簽注方式，經營如附
    表1 編號2 至4 所示之賭博，不特定之賭客每簽注1 支「二
    星」牌號碼需繳76元至78元，每簽注1 支「三星」牌號碼需
    繳交66元至68元，每簽注1 支「四星」牌號碼則需繳60元，
    而賭客如簽中「二星」者，每注可得5700元之賭金，簽中「
    三星」者，每注可得5 萬7000元之賭金，簽中「四星」者，
    每注可得70萬元之賭金，如未簽中者，簽注金即全歸戊○○
    所有，且於93年2 月26日前，戊○○將其所收取「四星」簽
    注，轉向丙○○簽賭，藉以分擔大量賭客同時簽中「四星」
    時所造成之風險。戊○○並以如附表7 所示之帳戶，與不特
    定賭客或其「柱仔腳」往來賭金，以此方式與人賭博財物，
    並恃以為生，而於經營期間其每期所收受之簽賭金額約達
    300萬元。嗣於93年6月8日夜間7時許，經警持搜索票至上址
    及戊○○位於台北市○○區○○街3巷3號7樓之住處搜索，
    分別扣得戊○○所有供犯賭博罪所用如附表5 編號1至4、附
    表6編號1、2所示之物，並經檢察官凍結如附表7所示帳戶內
    戊○○因犯賭博罪所得之賭資，因而查悉上情。
三、乙○○與丙○○共同意圖營利而基於賭博之概括犯意聯絡，
    自93年1 月間某日起，由乙○○擔任丙○○之「柱仔腳」，
    除連續提供台南縣新化鎮○○路111 巷46號房屋為賭博場所
    ，並提供電話號碼00-0000000、00-0000000號及其他7 支不
    詳電話號碼之電話作為聯絡工具，聚集不特定多數人以電話
    或電話傳真方式，經營如附表1 編號1 至5 所示之賭博，乙○○再將其中屬於「四星」之簽注轉予丙○○，而其則從每
    簽注中抽取5 角至1 元不等之利潤，嗣於93年2 月26日，丙○○為警查獲後，乙○○承上開概括犯意，而與宋增光、陳
    麗雀、黃麗娥（以上3 人均由原審法院另行審結）共同基於
    犯意聯絡，自93年5 月下旬至6 月上旬間，分別以每期（即
    每次開獎日）2000元之代價僱請宋增光、黃麗娥，每期1600
    元之代價僱請陳麗雀，負責接聽電話、收發傳真、計算牌支
    之工作，仍以上開方式聚集不特定多數人，經營如附表1 編
    號1 至5 所示之賭博，不特定之賭客每簽注1 支「台號」牌
    號碼需繳交80元、每簽注1 支「二星」牌號碼需繳74元，每
    簽注1 支「三星」牌號碼需繳交63.5元，每簽注1 支「四星
    」牌號碼則需繳65元，每簽注1 支「特尾」牌號碼需繳交70
    元之簽注金，而賭客如簽中「二星」者，每注可得5700元之
    賭金，簽中「三星」者，每注可得5 萬7000元之賭金，簽中
    「四星」者，每注可得70萬元之賭金，簽中「台號」或「特
    尾」者，則依倍數表計算可得之金額，如未簽中者，所簽注
    之賭金即全歸乙○○所有，而乙○○並與如附表10所示之簽
    賭站間，互相將所收受之簽注轉簽，藉以分散風險，其以此
    方式與人賭博財物，並恃以為生，而每期所收受之簽注金額
    約2 百萬元至3 百萬元。嗣於93年6 月8 日夜間7 時20分許
    ，經警持搜索票至上址搜索，扣得乙○○所有供犯賭博罪所
    用如附表8 編號1 至8 所示之物，因而知悉前情。
四、丙○○與林耀明 (業經原審法院判處罪刑確定)、 呂火木（
    由原審法院另行審結）共同意圖營利而基於賭博之概括犯意
    聯絡，自93年1 月間某日起至同年3 月間某日止，約定所得
    利潤由林耀明、呂火木2 人平分，而由呂火木連續提供其位
    於高雄縣鳥松鄉○○村○○路3 號之房屋作為賭博場所，並
    以電話號碼00-0000000、00-0000000、00-0000000、00-000
    0000、00-0000000、00-0000000號電話作為聯絡工具，由林
    耀明負責接聽電話、接收賭客傳真、計算牌支之工作，聚集
    不特定多數人以電話或電話傳真方式，經營如附表1 編號2
    至4 所示之賭博，不特定之賭客每簽注1 支「二星」牌號碼
    需繳交75元，每簽注1 支「三星」號碼則需繳65元之簽注金
    ，而賭客如簽中「二星」者，每注可得5700元之賭金，簽中
    「三星」者，每注可得5 萬7000元之賭金，如未簽中者，所
    簽注之賭金即全歸林耀明、呂火木所有，賭客如簽注「四星
    」者，則於林耀明、呂火木抽取每簽注1 角或2 角之佣金後
    ，將之轉向丙○○簽注，由丙○○自行承擔與賭客輸贏之結
    果。
五、案經臺灣高雄地方法院檢察署檢察官自動檢舉，及內政部警
    政署刑事警察局、高雄市政府警察局三民第二分局、前鎮分
    局移送，高雄縣政府警察局鳳山分局、仁武分局、臺南縣政
    府警察局新化分局報請臺灣高雄地方法院檢察署檢察官偵查
    起訴。
    理  由
壹、程序方面
一、本件共同被告王三合、陳振來、王意婷、張璧璿、楊承宗、
    楊劉麗卿、王志成、張泰源、陳信昌、陸俊、葉鳳凰、潘
    靜儀、楊光明、宋增光、陳麗雀、黃麗娥、呂火木、證人汪
    樑榮於警詢中之陳述及檢察事務官詢問中所為之陳述，就被
    告丙○○、戊○○、乙○○而言，係被告以外之人於審判外
    之言詞陳述，卷附之高雄區中小企業銀行93年6 月11日93高
    企銀鎮東字第111 號函，則係被告以外之人於審判外之書面
    陳述，而公訴人、被告丙○○、戊○○、乙○○及渠等辯護
    人，就上開言詞及書面陳述，未於本院審理過程中聲明異議
    ，本院復審酌前開言詞及書面陳述作成時之情況均屬正常，
    且與本案相關之待證事實具有關連性，認適當作為證據，依
    刑事訴訟法第159 條之5 之規定，認上開陳述均具有證據能
    力。
二、按被告以外之人於偵查中向檢察官所為之陳述，除顯有不可
    信之情況者外，得為證據，刑事訴訟法第159 條之1 第2 項
    定有明文。本件同案被告王三合、陳振來、王意婷、張璧璿
    、楊承宗、楊劉麗卿、王志成、張泰源、陳信昌、陸俊、
    葉鳳凰、潘靜儀、楊光明、宋增光、陳麗雀、黃麗娥、呂火
    木於檢察官偵查中以被告身分所為之陳述內容（故無應予具
    結之問題），經本院提示後，公訴人、被告丙○○、戊○○
    、乙○○及渠等辯護人對其證據能力不爭執，且並無顯有不
    可信之情況，且與本案相關之待證事實具有關連性，自應具
    有證據能力。
三、卷附之「時代」簽賭站93年2 月17日簽賭金額概算表，係以
    扣案之「時代」簽賭站93年2 月17日收受簽注單為計算依據
    ，將該期「時代」簽賭站接受簽賭之結果記載在該概算表上
    ，要係將扣案之該期簽注單以另一方式所為之呈現，其可隨
    時經由調取該等簽注單檢驗其呈現內容之真實性，故尚非供
    述證據，應具有證據能力。另本案相關帳戶之交易明細，均
    係各該帳戶所屬金融機構之電腦系統，就各該帳戶所為每筆
    交易之紀錄，亦非屬供述證據，且與本案相關之待證事實具
    有關連性，應具有證據能力。
貳、實體方面
一、前揭事實一部分，訊據被告丙○○坦承有於上開地點從事如
    附表1 編號4 所示之賭博犯行，惟辯稱：我從92年10月才開
    始經營簽賭站，不是從92年2 月開始經營，而且經營規模沒
    有很大，每期所收受簽賭金之金額未達上千萬元，上開1159
    萬8890元之數據，應係4 期簽賭金額之總合，我旗下「柱仔
    腳」並無附表2 所示那麼多，只有10幾個，我沒有意圖營利
    聚眾賭博，應只成立賭博罪云云。經查，前揭事實一所示之
    犯罪事實，業據被告丙○○於警偵詢及原審坦承不諱，並據
    同案被告王三合、陳振來、王意婷、張璧璿於警詢（見警1
    卷第7 至28頁）、偵訊（見偵1 卷第148 至160 頁）及本院
    審理中（見原審1 卷第209 頁）陳述明確，並有如附表4 編
    號3、4所示帳戶之交易明細（見警1卷第67至81頁、第118頁
    、偵1卷第131至135頁）、六合彩遊戲規則說明（見警1卷第
    62頁）、「時代」簽賭站自93年1 月29日更改匯款帳號說明
    （見警1卷第65頁）在卷可稽，及如附表3 編號1至11所示之
    物扣案可憑，則被告丙○○於前開時、地經營六合彩賭博犯
    行之事實，堪以認定。雖被告丙○○以前詞辯稱其經營之簽
    賭站規模未如事實一所述龐大，然依扣案之簽注單顯示，於
    本案查獲當時，至少有如附表2編號1至22所示之簽賭站及被
    告戊○○所經營之代號「元」簽賭站，向被告丙○○之簽賭
    站傳真簽注，且如附表2 所示之簽賭站，係依據扣案之電話
    名單整理所得，而該等電話名單，依同案被告陳振來於警詢
    中所述，確係被告丙○○所營簽賭站之「柱仔腳」無訛（見
    警1卷第21頁背面），足證附表2所示之簽賭站，係被告丙○○自開始經營「時代」簽賭站以來，陸續為其「柱仔腳」之
    簽賭站之事實，應係真實。至被告丙○○辯稱其於93年2 月
    17日該期所收受之簽賭金額，未達1159萬8890元乙節，經查
    ，上開1159萬8890元之數額，係同案被告張璧璿、王意婷於
    查獲當時，依據扣案之93年2 月17日當期簽注單計算所得之
    數額，有卷附之概算表可佐（其上有渠2人之簽名，見警1卷
    第64頁），雖渠2 人嗣於原審改稱該數額不知係如何得來云
    云，然經原審法院勘驗扣案簽注單結果（見原審3卷第141、
    142頁），以代號「元」之簽賭站為例，其於93年2月17日當
    期所記載之簽注支數為「3376.3」，而依上開概算表顯示，
    「元」簽賭站當期之簽賭金額為「18萬9072元」，再將上開
    2數值相除之結果，所得之數字為56，亦即每簽注1支「四星
    」號碼牌所應繳交之簽賭金，足證上開概算表「單期六合彩
    簽賭金額」欄內所載之金額，確係「時代」簽賭站於93 年2
    月17日當期所應收受之簽賭金額無誤（尚不計算其輸贏之金
    額），是被告丙○○上開所辯，顯係事後卸責之詞，並不足
    採。綜上，本件事證明確，被告丙○○前開犯行，洵堪認定
    。另公訴意旨謂被告除以如附表4 編號3、4所示之帳戶與賭
    客往來賭金外，並有以如附表4 編號1、2、5、6所示帳戶作
    為匯入、匯出賭金使用，然公訴意旨所指此節，卷內並無任
    何證據可資佐證，自難僅以扣獲該等帳戶之存摺，遽認被告
    有以該等帳戶從事本件犯行，亦予敘明（又公訴意旨謂被告
    丙○○與被告戊○○係「合夥」經營簽賭站，然此部分亦有
    所誤會，詳下述之說明）。
二、上揭事實二部分，業據被告戊○○於本院審理中坦承不諱，
    核與同案被告楊承宗、楊劉麗卿、王志成、張泰源、陳信昌
    、陸俊、葉鳳凰、潘靜儀、楊光明於警詢（見警2 卷第15
    至28頁、第35至61頁）、偵訊（見偵2 卷第9 至11頁）、原
    審（見原審1 卷第234 、235 、262 頁），及證人即查獲當
    時在場之賭客汪樑榮於警詢中（見警卷第29至31頁）所述情
    節相符，並有如附表7 所示帳戶之交易明細（見偵2 卷第45
    至70頁）在卷可稽，及如附表5 編號1 至4 、附表6 編號1
    、2 所示物品扣案足佐，則被告戊○○前開自白顯與事實相
    符，堪以採信，其前揭犯行，事證明確，洵堪認定。至公訴
    意旨謂被告戊○○就上開犯行，與被告丙○○有共同經營之
    犯意聯絡乙節，經查，被告戊○○僅係將其所收受之「四星
    」部分簽注，轉向被告丙○○簽注，業據其於偵訊及本院審
    理中陳述明確，是其與被告丙○○間，猶如一般賭客與「組
    頭」間之關係，亦即雙方係屬於對賭之狀態，僅一般賭客之
    目的在藉由簽賭以獲取簽中後所可得到之數倍賭金，而被告
    戊○○之目的係在藉此分散大量賭客同時簽中「四星」時所
    帶來之風險爾，從而，被告戊○○此一轉向被告丙○○簽注
    「四星」之行為，雖亦屬其常業賭博犯行之一部（而此亦係
    雖被告戊○○及其共犯住居所及所在地均非在本院轄區，且
    其簽賭站亦在台北，然本院就此案仍有管轄權之原因），惟
    與被告丙○○間係屬於對向共犯，尚難認渠等之間就上開犯
    行有犯意聯絡，公訴意旨於此容有誤認，附此敘明。
三、前開事實三部分，訊據被告乙○○雖坦承有於前開時地經營
    六合彩賭博，惟辯稱：我沒有經營台號及特尾，每期簽注金
    額也沒有那麼多云云。惟前開事實，業據被告乙○○於原審
    法院審理中坦承不諱，核與同案被告宋增光、陳麗雀、黃麗
    娥於警詢（見警3 卷第8 至21頁）、偵訊（見偵3 卷第6 至
    8 頁）及原審法院審理中（見原審1 卷第268 、269 頁）所
    陳情節相符，並有如附表8 編號1 至8 所示物品扣案可證，
    則被告乙○○上開自白顯與事實相符，堪以採信，被告乙○○嗣後翻異，所辯前開情詞，核係飾卸之詞，不足採信。被
    告乙○○前揭犯行，事證明確，洵堪認定。至公訴意旨謂被
    告乙○○就上開犯行，與如附表10所示之簽賭站有共同經營
    之犯意聯絡，然查，被告乙○○與該等簽賭站，亦屬於互相
    簽注之對賭狀況，業據其於警詢中陳述明確，目的當亦在分
    散風險，揆諸上揭說明，尚難認被告乙○○與該等簽賭站間
    ，就上開犯行有犯意聯絡，公訴意旨於此容有誤認，附此敘
    明。
四、起訴書認同案被告蔡石城 (由原審法院另行審結)、 蔡麗珍
     (業 經原審法院判決確定) 所 經營之簽賭站，亦為被告丙○○所經營簽賭站之「柱仔腳」之一，而謂被告蔡麗珍與被
    告丙○○亦有共同經營簽賭站之犯意聯絡云云，但同案被告
    蔡石城、蔡麗珍係自93年5 月間起為本件犯行，已在被告丙○○遭於93年2 月26日被查獲之後，時間上顯然有所不符，
    尚難認被告丙○○有參與此部分犯行，檢察官於原審法院審
    理中已當庭更正被告丙○○部分無參與本件犯行，併予敘明
    。
五、公訴意旨認同案被告張麗香 (業經原審法院判決確定)亦 為
    被告丙○○所經營簽賭站之「柱仔腳」之一，而謂同案被告
    張麗香與被告丙○○有共同經營簽賭站之犯意聯絡云云，惟
    同案被告張麗香堅詞否認其與被告丙○○間有經營簽賭站之
    往來，且依公訴意旨所稱張麗香係自95年5 月間起為本件犯
    行，顯然在被告丙○○遭查獲之後，是公訴意旨於此已有矛
    盾，此外，卷內復無任何積極事證，可資證明公訴意旨所稱
    上情，故尚難遽以認定被告張麗香與丙○○間就上開犯行有
    犯意聯絡，此部分應係檢察官誤認，併予敘明。
六、上開事實四部分，業據同案被告林耀明於原審法院院審理中
    坦承不諱，核與呂火木於警詢、偵訊及原審法院審理中所述
    情節相符，並有如附表9 所示之物扣案可憑，堪信為真實。
    被告丙○○此部分犯行，事證明確，洵堪認定。
七、被告等應予論罪科刑部分：
  (一)本件被告丙○○、乙○○、戊○○所犯多次賭博犯行，經檢
    察官以修正前刑法第267 條常業賭博一罪起訴，惟被告等行
    為後，95年7 月1 日修正施行之刑法，已刪除第267 條常業
    賭博罪，依修正後刑法之規定，被告等所犯賭博罪部分，應
    依刑法第266 條第1 項賭博罪論處，而刑法第266 條第1 項
    賭博罪法定刑為「一千元以下罰金。」，修正前刑法第267
    條常業賭博罪之法定刑為「二年以下有期徒刑，得併科一千
    元以下罰金。」，經比較新舊法規定，自以新法之規定較輕
    ，惟本院綜合全部修正條文比較結果，此部分仍以適用修正
    前刑法第268條規定，對被告等最為有利，理由詳如下述。
  (二)按刑法第268 條之意圖營利供給賭博場所罪及意圖營利聚眾
    賭博罪，雖以行為人主觀上有營利之意圖為其要件，然此犯
    罪構成要件之該當，僅以行為人主觀上有營利之意圖即為已
    足，不以行為人實際上確實因此獲利為必要，本件被告丙○○、戊○○、乙○○自任「組頭」時，為經營上開六合彩賭
    博，購入傳真機等相關器材，甚至僱請他人或邀集親人、朋
    友共同處理賭博事務，而投入相當之成本，是渠等顯係欲經
    由縝密之機率計算，在長期、反覆經營之情形下，藉由提供
    簽賭站作為賭客簽注空間，及聚集賭客之簽賭資金等行為，
    達到獲利之目的，因此，渠等主觀上有營利之意圖甚明；又
    被告乙○○擔任「組頭」之「柱仔腳」時，得自每支簽注中
    抽取與「組頭」所約定之固定比例酬庸，此時渠等有營利之
    意圖亦甚明確。核被告丙○○、戊○○、乙○○等人此部分
    行為，係犯刑法第268 條之意圖營利供給賭博場所罪及意圖
    營利聚眾賭博罪。被告等先後多次意圖營利供給賭博場所犯
    行及意圖營利聚眾賭博犯行，均時間緊接，方法相同，且分
    別觸犯構成要件相同之罪名，顯均係基於概括犯意反覆為之
    ，依被告等行為時之刑法第56條規定，應依連續犯之例分別
    論以一罪，並加重其刑。惟被告等行為後，刑法第56條連續
    犯之規定，業於94年2 月2 日修正公布刪除，並於95年7 月
    1 日施行，則被告等之犯行，因行為後新法業已刪除連續犯
    之規定，即改依數罪併罰之例處斷，此刪除雖非犯罪構成要
    件之變更，但顯已影響行為人刑罰之法律效果，自屬法律有
    變更，依新法第2 條第1 項規定，比較新、舊法結果，仍應
    適用較有利於被告之行為時法律即舊法論以連續犯（最高法
    院95年第8 次刑事庭會議決議參照）。
  (三)查被告等行為後，95年7 月1 日施行之修正後刑法刪除第55
    條關於牽連犯之規定。依被告等行為時之刑法規定，被告等
    所犯上開常業賭博罪及意圖營利供給賭博場所罪、意圖營利
    聚眾罪3 罪間，係基於一賭博犯意，達成其同一犯罪所為之
    各個舉動，應屬法律概念之一行為，其一行為觸犯上開3 罪
    名，為想像競合犯，應依修正前刑法第55條規定，從一重之
    連續圖利聚眾賭博罪處斷。依修正後之刑法既已刪除牽連犯
    之規定，則所犯上述各罪應依數罪併罰之規定分論併罰。比
    較新舊法之規定，修正後之規定並非較有利於被告，依刑法
    第2 條第1 項前段之規定，應適用行為時之法律，即適用修
    正前刑法第55條牽連犯之規定，從一重罪處斷。
  (四)本院綜合前述相關修正條文，經比較結果，認為本件應一體
    適用修正前之刑法規定，對被告等人最為有利。核被告等所
    為，均係犯修正前刑法第267 條之常業賭博罪、第268 條之
    意圖營利供給賭博場所罪及意圖營利聚眾賭博罪。被告丙○○與如附表2 所示簽賭站之人及王三合、陳振來、王意婷、
    張璧璿間，就事實一犯行；被告戊○○與楊承宗、楊劉麗卿
    、王志成、張泰源、陳信昌、陸俊、葉鳳凰、潘靜儀、楊
    光明及上開真實年籍、姓名不詳之30至40名「柱仔腳」間，
    就事實二犯行；被告乙○○與丙○○及宋增光、陳麗雀、黃
    麗娥間，就事實三犯行；被告丙○○與同案被告林耀明、呂
    火木間，就事實四犯行；互有犯意聯絡及行為分擔，均為共
    同正犯。又被告丙○○、戊○○、乙○○先後多次意圖營利
    供給賭博場所犯行及意圖營利聚眾賭博犯行，均時間緊接，
    方法相同，且分別觸犯構成要件相同之罪名，顯均係基於概
    括犯意反覆為之，應均依修正前刑法第56條連續犯規定分別
    論以一罪，並加重其刑。再被告丙○○、戊○○、乙○○所
    犯上開3 罪間，係基於一賭博犯意，達成其同一犯罪所為之
    各個舉動，應屬法律概念之一行為，其一行為觸犯上開3 罪
    名，為想像競合犯，應依修正前刑法第55條規定，從一重之
    連續圖利聚眾賭博罪處斷。
八、被告等犯罪事證明確，原審法院予以論罪科刑，固非無見。
    惟查：(一)被告等3 人因犯本罪所得之利益超過刑法第268 條
    所定罰金刑甚多，原判決未依刑法第58條規定於被告等3 人
    所得利益之範圍內酌量加重罰金刑，尚有未洽。(二)附表4 編
    號3 、4 所示金額均係被告丙○○因犯本件賭博罪所得之物
    ，原判決未全部諭知沒收，僅沒收其中一部分，亦有未合。
    檢察官上訴意旨指摘原判決量刑過輕且附表4 編號3 、4 所
    示金額未全部沒收為不當，核有理由；另被告等上訴意旨指
    摘原判決量刑過重，雖無理由，惟原判決既有上開可議之處
    ，自應由本院撤銷改判。爰審酌被告丙○○、戊○○、乙○○經營六合彩賭博，破壞社會善良風俗，且藉此牟得不法利
    益，所為實無足取，且被告丙○○、乙○○前已有因賭博犯
    行經論罪科刑之紀錄，有臺灣高等法院被告前案紀錄表在卷
    可佐，竟仍為本件犯行，顯然未知警惕，又被告戊○○、乙○○坦承全部犯行，態度良好，被告丙○○坦承大部分犯行
    ，態度尚可，復參以渠等經營各該簽賭站之時間、規模及所
    擔當之角色等一切情狀，分別量處如主文第2至4項所示之刑
    。又被告等人因犯本罪所得之利益已逾刑法第268 條所定罰
    金刑最高額3,000 元，本院審酌被告等人之資力雄厚，因犯
    罪所利益甚鉅，爰於渠等所得利益範圍內，分別諭知如主文
    第2至4項所示罰金，以示懲儆。再按本件被告等行為時，刑
    法第42條第2項、第3項規定：「易服勞役以1元以上3元以下
    折算一日。但勞役期限不得逾六個月。罰金總額折算逾六個
    月之日數者，以罰金總額與六個月之日數比例折算。」又被
    告等行為時之易服勞役折算標準，業據修正前罰金罰鍰提高
    標準條例第2條前段規定，就其原定數額提高為100倍折算1
    日，則本件受刑人行為時之易服勞役折算標準，應以銀元
    300元折算1日，即新台幣900元折算1日，折算後已逾六個月
    之日數，應以罰金總額與六個月之日數比例折算；惟95年7
    月1日修正公布施行之刑法第42條第3項、第5項規定：「易
    服勞役以新台幣一仟元、二仟元或三仟元折算一日。但勞役
    期限不得逾一年。罰金總額折算逾一年之日數者，以罰金總
    額與一年之日數比例折算。」，據此計算，被告等人所受之
    罰金刑折算勞役之日數已逾六個月，較舊法為重。經比較修
    正前後之易服勞役折算標準，以修正前之規定較有利於被告
    等人，應依修正後刑法第2條第1項前段規定，適用修正前刑
    法第42條第3項規定，諭知罰金易服勞役之折算標準。
九、宣告沒收部分--沒收係從刑，應依附主刑適用修正前刑法第
    38條規定。茲分述如下：
  (一)附表3 編號1 至11所示扣案物品，均係被告丙○○所有，供
    其為本件犯罪所用之物，業據其於警詢及本院審理中供承在
    卷，爰依修正前刑法第38條第1 項第2 款之規定，併予宣告
    沒收。如附表4 編號3 、4 所示帳戶，係被告丙○○用以接
    受賭客匯款及匯款予賭客所用之帳戶，業據其於偵訊中自承
    在卷（見偵1 卷第163 頁），是該2 帳戶內如附表所示資金
    係被告丙○○所有因本件犯罪所得之物，爰依修正前刑法第
    38 條 第1 項第3 款規定，併予宣告沒收。被告丙○○辯稱
    ：附表4 編號3 、4 所示資金是我自行匯入之自有資金，與
    本案無關云云，惟被告丙○○於偵查中已坦承：該二帳戶係
    接受賭客匯款之用，因犯賭博罪所得財物約6,000 萬元等情
    不諱，被告丙○○於審理中翻異，改以前揭情詞置辯，已有
    可疑，況其不能提出自有資金之來源，空言辯稱該二帳戶內
    之款項係其自行匯入之自有資金，殊難採信。又被告丙○○
    辯稱：上開帳戶內遭凍結之資金，依照客戶與銀行間之契約
    關係，係屬銀行所有，客戶僅係對銀行有請求權，要與刑法
    第38條第1 項第3 款、第3 項規定得予沒收之要件不合；且
    刑法第38條第1 項第3 款所謂「因犯罪所得之物」，係指因
    犯罪所得利潤，除無法證明行為人之犯罪成本外，應將犯罪
    成本扣除後，沒收剩餘之利潤，被告丙○○上開2 帳戶經凍
    結之資金，扣除28筆自有資金之數額後，被告丙○○當僅剩
    475 萬餘元之犯罪所得可為沒收云云。惟按，刑事法律關係
    上之財產權歸屬概念，非等同於民事法律關係上之財產權歸
    屬概念，舉例言之，行為人因詐欺犯罪所得之物，依我國之
    刑事實務，向來未肯認其係屬於犯罪行為人所有（最高法院
    86年度台非字第235 號判決參照），然依我國民法之規定，
    因被詐欺所為之意思表示，僅係表意人（被害人）得撤銷其
    意思表示爾，換言之，在表意人（被害人）撤銷意思表示前
    ，表意人所為讓與物品所有權之意思表示仍屬有效，因而取
    得物品所有權之人（可能即係為詐欺之人），其仍屬民事法
    律關係上之所有權人，是在解釋刑事法律關係之「所有」概
    念上，自不囿限於民事法律關係上之「所有權」觀念，而刑
    法第38條第1 項第3 款所以規定得沒收行為人因犯罪所得之
    物，目的在避免行為人因其不法行為而有所獲，造成容易鼓
    勵犯罪之結果，是在依此規定宣告沒收時，自以行為人係因
    犯罪所得之物之實質所有人為已足，而在本件情形，被告丙○○上開因賭博犯行所收入之賭資，係存在銀行帳戶中，其
    得隨時以該帳戶之存摺、印章、金融卡，由帳戶內提領金錢
    供為己用，自係該帳戶內資金之實質所有人，而與刑法第38
    條第1 項第3 款、第3 項規定之要件相符，若謂如此不合於
    刑法第38條第1 項第3 款、第3 項之規定要件，則犯罪行為
    人只要將其犯罪所得存入銀行帳戶內，即得避免遭致沒收之
    結果，實將與立法本意不符；另按，因犯罪所得之物，既係
    因不法行為所取得，於對之宣告沒收時，自毋庸考量其成本
    若干、利潤多少，應全部均諭知沒收，貫徹政府杜絕犯罪之
    決心，以符立法本旨（最高法院94年度台上字第1976號、91
    年度台上字第2419號判決意旨可參），是本件於沒收被告丙○○因犯罪所得如附表4 編號3 、4 所示帳戶內之上開資金
    時，自毋庸再將其先前所受損失之金額予以扣除。綜上，被
    告丙○○上開所辯，無可採憑。至附表3 編號14至24所示扣
    案物品，係被告丙○○原本預備經營地下期貨所用之物，與
    其本件賭博犯行無關，業據其於警詢中陳述明確，扣案如附
    表3 編號12、13所示之物及如附表4 編號1 、2 、5 、6 所
    示帳戶內經凍結之資金，則無證據證明與被告丙○○本件犯
    行有何關聯，而扣案如附表3 編號25所示之存摺，除其中部
    分存摺係如附表4 編號3 、4 所示帳戶之存摺而與被告丙○○本件犯行有關外，其餘扣案存摺均與被告丙○○本件犯行
    無關，而被告丙○○雖以如附表4 編號3 、4 所示帳戶作為
    與賭客往來款項之用，然該等存摺僅係供作自該等帳戶中存
    、提款項及記載該等帳戶之往來明細所用，尚與被告丙○○
    本件犯行無直接關聯，均不為沒收之宣告。
  (二)附表5 編號1 至4 、附表6 編號1 、2 所示扣案物品，均係
    被告戊○○所有，供其為本件犯罪所用之物，業據其於警詢
    及本院審理中供承在卷，爰依修正前刑法第38條第1 項第2
    款之規定，併予宣告沒收。附表7 所示3 帳戶，係被告戊○○用以接受賭客匯款及匯款予賭客所用之帳戶，業據其於檢
    察事務官詢問中陳述明確（見偵2 卷第108 頁），是該3 帳
    戶內之資金，自係被告戊○○所有、因本件犯罪所得之物，
    又被告戊○○雖辯稱：其中有部分資金與其本件賭博犯行無
    關云云，然未能提出任何證據以為佐證，爰修正前依刑法第
    38條第1 項第3 款之規定，將上開3 帳戶內之全部資金，併
    予宣告沒收。扣案如附表5編號5至8、附表6編號3至8所示之
    物，除其中部分存摺係如附表7所示3帳戶之存摺而與被告戊○○本件犯行有關外，其餘均與被告戊○○本件犯行無關，
    然如附表7所示3帳戶之存摺，應與被告戊○○為本件犯行無
    直接關聯，業如上開說明，均不另為沒收之宣告。
  (三)附表8 編號1 至8 所示扣案物品，均係被告乙○○所有，供
    其為本件犯罪所用之物，業據其於警詢及本院審理中供承在
    卷，爰依修正前刑法第38條第1 項第2 款規定併予宣告沒收
    。附表8 編號9 所示之扣案存摺，與被告乙○○本件犯行並
    無關聯（其係以現金往來，業據其陳明在卷，見警3 卷第7
    頁），爰不為沒收之宣告，附此敘明。
  (四)附表11所示扣案物品，係同案被告林耀明所有供本件犯罪所
    用之物，業據被告林耀明於原審法院審理中供承在卷，原判
    決已於同案被告林耀明所處罪刑中宣告沒收，併予敘明。
十、同案被告楊美娥、蔡麗珍、張麗香、柳文政、林耀明部分，
    業經原審法院判決確定，本院自不予論述。
據上論斷，應依刑事訴訟法第369條第1項前段、第299條第1項前
段，修正後刑法第2條第1項前段，修正前刑法第28條、第56條、
第267條、第268條、第55條、第42條第3項、第38條第1項第2 款
、第3款，罰金罰鍰提高標準條例第1條前段、第2 條，判決如主
文。
本案經檢察官方娜蓉到庭執行職務。
中    華    民    國    95    年    10    月    11    日
                  刑事第一庭    審判長法  官  郭雅美
                                      法  官  莊崑山
                                      法  官  范惠瑩
以上正本證明與原本無異。
不得上訴。
中    華    民    國    95    年    10    月    11    日
                                      書記官  吳華榮
附錄本案論罪科刑法條全文：
修正前刑法第267 條
以賭博為常業者，處2 年以下有期徒刑，得併科1000元以下罰金
。
刑法第268 條
意圖營利，供給賭博場所或聚眾賭博者，處3 年以下有期徒刑，
得併科3000元以下罰金。
附表1：六合彩賭博種類與方式
┌──┬───┬─────────────────────────┐
│編號│種類  │      賭     博     方      式                    │
├──┼───┼─────────────────────────┤
│ 1  │台組（│由賭客自00號至99號共100 個號碼中，猜押香港政府發行│
│    │台號）│、於每星期二、四開獎之六合彩號碼，由該等號碼中之個│
│    │      │位數號碼依序組合成之5 組2 位數號碼，如押中，由組頭│
│    │      │依約定給付不等倍數之賭金，如未押中，賭金歸組頭所有│
├──┼───┼─────────────────────────┤
│ 2  │二星  │核對香港政府發行、於每星期二、四開獎之六合彩6 組號│
│    │      │碼，每次猜押2 組號碼，如2 組均押中，組頭需依約給付│
│    │      │一定數額之賭金，如未押中，賭金歸組頭所有          │
├──┼───┼─────────────────────────┤
│ 3  │三星  │核對香港政府發行、於每星期二、四開獎之六合彩6 組號│
│    │      │碼，每次猜押3 組號碼，如3 組均押中，組頭需依約給付│
│    │      │一定數額之賭金，如未押中，賭金歸組頭所有          │
├──┼───┼─────────────────────────┤
│ 4  │四星  │核對香港政府發行、於每星期二、四開獎之六合彩6 組號│
│    │      │碼，每次猜押4 組號碼，如4 組均押中，組頭需依約給付│
│    │      │一定數額之賭金，如未押中，賭金歸組頭所有          │
├──┼───┼─────────────────────────┤
│ 5  │特尾  │由賭客自000 號至999 號共1000個號碼中，猜押香港政府│
│    │      │發行、於每星期二、四開獎之六合彩號碼，由該等號碼中│
│    │      │之個位數號碼依一定順序組合成之3 位數號碼，如押中，│
│    │      │由組頭依約定給付不等倍數之賭金，如未押中，賭金歸組│
│    │      │頭所有                                            │
└──┴───┴─────────────────────────┘
附表2：丙○○之「柱仔腳」
┌──┬──┬──┬──┬──┬──┬──┬──┬──┬──┬──┬────┐
│編號│代號│編號│代號│編號│代號│編號│代號│編號│代號│編號│代號    │
├──┼──┼──┼──┼──┼──┼──┼──┼──┼──┼──┼────┤
│ 1  │161 │ 2  │三元│ 3  │九如│ 4  │大智│ 5  │石螺│ 6  │東奇    │
├──┼──┼──┼──┼──┼──┼──┼──┼──┼──┼──┼────┤
│ 7  │鳳一│ 8  │吉祥│ 9  │上品│ 10 │良友│ 11 │太郎│ 12 │麻一    │
├──┼──┼──┼──┼──┼──┼──┼──┼──┼──┼──┼────┤
│ 13 │維  │ 14 │泳富│ 15 │民族│ 16 │佳  │ 17 │金來│ 18 │中正    │
├──┼──┼──┼──┼──┼──┼──┼──┼──┼──┼──┼────┤
│ 19 │77  │ 20 │威順│ 21 │富棋│ 22 │沙魚│ 23 │旺  │ 24 │健泰    │
├──┼──┼──┼──┼──┼──┼──┼──┼──┼──┼──┼────┤
│ 25 │富士│ 26 │阿寶│ 27 │88  │ 28 │B莊 │ 29 │大眾│ 30 │呂鐵    │
├──┼──┼──┼──┼──┼──┼──┼──┼──┼──┼──┼────┤
│ 31 │亞東│ 32 │成  │ 33 │玲  │ 34 │營長│ 35 │168 │ 36 │周      │
├──┼──┼──┼──┼──┼──┼──┼──┼──┼──┼──┼────┤
│ 37 │香  │ 38 │花蓮│ 39 │國皇│ 40 │滿  │ 41 │和信│ 42 │合      │
├──┼──┼──┼──┼──┼──┼──┼──┼──┼──┼──┼────┤
│ 43 │岡丁│ 44 │台新│ 45 │尤四│ 46 │滿P │ 47 │清華│ 48 │枝（惠珍│
│    │    │    │    │    │    │    │    │    │    │    │）      │
├──┼──┼──┼──┼──┼──┼──┼──┼──┼──┼──┼────┤
│ 49 │張  │ 50 │名秀│ 51 │鄭  │ 52 │豆子│ 53 │林邊│54  │小萍    │
│    │    │    │    │    │    │    │    │    │(賴)│    │        │
├──┼──┼──┼──┼──┼──┼──┼──┼──┼──┼──┼────┤
│ 55 │文正│ 56 │金滿│    │    │    │    │    │    │    │        │
└──┴──┴──┴──┴──┴──┴──┴──┴──┴──┴──┴────┘
附表3：自丙○○處扣得之物
┌──┬──────────┬───┬──┬──────────────┬───┐
│編號│物品                │數量  │編號│物品                        │數量  │
├──┼──────────┼───┼──┼──────────────┼───┤
│ 1  │傳真機              │22台  │ 2  │計算機                      │11台  │
├──┼──────────┼───┼──┼──────────────┼───┤
│ 3  │電腦                │2 組  │ 4  │六合彩簽注單                │1 箱  │
├──┼──────────┼───┼──┼──────────────┼───┤
│ 5  │賠率表              │10張  │ 6  │六合彩遊戲規則說明          │10張  │
├──┼──────────┼───┼──┼──────────────┼───┤
│ 7  │記帳單              │1 袋  │ 8  │監視器                      │1 組  │
├──┼──────────┼───┼──┼──────────────┼───┤
│ 9  │列表機              │1 台  │ 10 │電話簿                      │1 本  │
├──┼──────────┼───┼──┼──────────────┼───┤
│ 11 │柱仔腳電話名單      │1 袋  │ 12 │行動電話                    │5 支  │
├──┼──────────┼───┼──┼──────────────┼───┤
│ 13 │租賃契約            │1 份  │ 14 │電話機                      │8 台  │
├──┼──────────┼───┼──┼──────────────┼───┤
│ 15 │空白資料單          │3 大本│ 16 │傳真機                      │1 台  │
├──┼──────────┼───┼──┼──────────────┼───┤
│ 17 │數據機（分享器）    │1 台  │ 18 │錄音帶                      │8 卷  │
├──┼──────────┼───┼──┼──────────────┼───┤
│ 19 │客戶紀錄簿          │1 本  │ 20 │印章                        │10顆  │
├──┼──────────┼───┼──┼──────────────┼───┤
│ 21 │票據紀錄本          │4 本  │ 22 │錄音機                      │8 台  │
├──┼──────────┼───┼──┼──────────────┼───┤
│ 23 │客戶帳戶紀錄單      │1 張  │ 24 │指數進出客戶單              │3 張  │
├──┼──────────┼───┼──┼──────────────┼───┤
│ 25 │存摺                │52本  │    │                            │      │
└──┴──────────┴───┴──┴──────────────┴───┘
 附表4：丙○○遭凍結帳戶之資金
┌──┬─────┬────────────────┬──────┐
│編號│帳戶申設者│銀行帳號                        │帳戶內資金  │
├──┼─────┼────────────────┼──────┤
│ 1  │丙○○    │高雄企銀博愛分行00000000000000號│568 萬2278元│
├──┼─────┼────────────────┼──────┤
│ 2  │洪康雪    │高雄企銀博愛分行00000000000000號│751 萬1688元│
├──┼─────┼────────────────┼──────┤
│ 3  │丁○○    │高雄企銀博愛分行00000000000000號│4433萬6712元│
├──┼─────┼────────────────┼──────┤
│ 4  │甲○○    │華僑銀行三民分行00000000000000號│2352萬1992元│
├──┼─────┼────────────────┼──────┤
│ 5  │張陳惠珍  │合作金庫新興分行0000000000000 號│73萬9959元  │
├──┼─────┼────────────────┼──────┤
│ 6  │張陳惠珍  │合作金庫新興分行0000000000000 號│52萬7065元  │
└──┴─────┴────────────────┴──────┘
附表5：戊○○簽賭站扣得之物
┌──┬──────────┬───┬──┬──────────────┬───┐
│編號│物品                │數量  │編號│物品                        │數量  │
├──┼──────────┼───┼──┼──────────────┼───┤
│ 1  │傳真機              │33台  │ 2  │計算機                      │14台  │
├──┼──────────┼───┼──┼──────────────┼───┤
│ 3  │電腦主機            │2 台  │ 4  │六合彩簽注單                │2 箱  │
├──┼──────────┼───┼──┼──────────────┼───┤
│ 5  │筆記本              │1 本  │ 6  │存摺（已發還其中1本）       │37本  │
├──┼──────────┼───┼──┼──────────────┼───┤
│ 7  │匯款回條聯          │4 張  │ 8  │印章                        │2 枚  │
└──┴──────────┴───┴──┴──────────────┴───┘
附表6：戊○○住處扣得之物
┌──┬──────────┬───┬──┬──────────────┬───┐
│編號│物品                │數量  │編號│物品                        │數量  │
├──┼──────────┼───┼──┼──────────────┼───┤
│ 1  │記帳簿              │2 本  │ 2  │六合彩牌支統計表            │69頁  │
├──┼──────────┼───┼──┼──────────────┼───┤
│ 3  │存摺（已發還其中1 本│5 本  │ 4  │支票簿（已發還）            │6 本  │
│    │）                  │      │    │                            │      │
├──┼──────────┼───┼──┼──────────────┼───┤
│ 5  │印章（已發還）      │3 枚  │ 6  │名片                        │55張  │
├──┼──────────┼───┼──┼──────────────┼───┤
│ 7  │行動電話            │1 支  │ 8  │鑰匙（已發還）              │8 支  │
└──┴──────────┴───┴──┴──────────────┴───┘
 附表7：戊○○遭凍結帳戶之資金
┌──┬─────┬────────────────┬──────┐
│編號│帳戶申設者│銀行帳號                        │帳戶內資金  │
├──┼─────┼────────────────┼──────┤
│ 1  │戊○○    │上海商業儲蓄銀行仁愛分行00000000│96萬8965元  │
│    │          │276256號                        │            │
├──┼─────┼────────────────┼──────┤
│ 2  │楊光明    │同上分行00000000000000號        │93萬9390元  │
├──┼─────┼────────────────┼──────┤
│ 3  │潘靜儀    │同上分行00000000000000號        │115 萬5780元│
└──┴─────┴────────────────┴──────┘
附表8：乙○○簽賭站扣得之物
┌──┬──────────┬───┬──┬──────────────┬───┐
│編號│物品                │數量  │編號│物品                        │數量  │
├──┼──────────┼───┼──┼──────────────┼───┤
│ 1  │傳真機              │9 台  │ 2  │計算機                      │6 台  │
├──┼──────────┼───┼──┼──────────────┼───┤
│ 3  │錄音機              │1 台  │ 4  │六合彩簽注單                │988張 │
├──┼──────────┼───┼──┼──────────────┼───┤
│ 5  │電話聯絡單          │6 張  │ 6  │六合彩帳單                  │15張  │
├──┼──────────┼───┼──┼──────────────┼───┤
│ 7  │台號倍數表          │1 張  │ 8  │特尾倍數表                  │1 張  │
├──┼──────────┼───┼──┼──────────────┼───┤
│ 9  │存摺                │10本  │    │                            │      │
└──┴──────────┴───┴──┴──────────────┴───┘
附表9：林耀明高雄縣鳥松鄉簽賭站扣得之物
┌──┬──────────┬───┬──┬──────────────┬───┐
│編號│物品                │數量  │編號│物品                        │數量  │
├──┼──────────┼───┼──┼──────────────┼───┤
│ 1  │傳真機              │2 台  │ 2  │電話機                      │6 台  │
├──┼──────────┼───┼──┼──────────────┼───┤
│ 3  │錄音機              │5 台  │ 4  │計算機                      │3 台  │
├──┼──────────┼───┼──┼──────────────┼───┤
│ 5  │收匯款明細表        │70張  │ 6  │銀行帳號資料表              │5 張  │
├──┼──────────┼───┼──┼──────────────┼───┤
│ 7  │帳單                │23張  │ 8  │記帳單                      │2 張  │
└──┴──────────┴───┴──┴──────────────┴───┘
附表10：
┌──┬──┬──┬──┬──┬──┬──┬──┬──┬──┬──┬──┐
│編號│代號│編號│代號│編號│代號│編號│代號│編號│代號│編號│代號│
├──┼──┼──┼──┼──┼──┼──┼──┼──┼──┼──┼──┤
│ 1  │賣菜│ 2  │文宏│ 3  │高砲│ 4  │英仔│ 5  │德勝│ 6  │阿香│
├──┼──┼──┼──┼──┼──┼──┼──┼──┼──┼──┼──┤
│ 7  │阿敏│ 8  │東方│ 9  │東李│ 10 │金玉│ 11 │萬福│ 12 │正大│
├──┼──┼──┼──┼──┼──┼──┼──┼──┼──┼──┼──┤
│ 13 │福文│ 14 │有勝│ 15 │和尚│ 16 │施仔│ 17 │榮仔│ 18 │泳仔│
├──┼──┼──┼──┼──┼──┼──┼──┼──┼──┼──┼──┤
│ 19 │阿星│ 20 │慧真│ 21 │泳富│ 22 │沙魚│ 23 │旺  │ 24 │阿Ｂ│
├──┼──┼──┼──┼──┼──┼──┼──┼──┼──┼──┼──┤
│ 25 │玉盆│ 26 │台北│ 27 │志安│ 28 │國賢│ 29 │卿仔│    │    │
└──┴──┴──┴──┴──┴──┴──┴──┴──┴──┴──┴──┘


司法院資訊處製作；財團法人民間司法改革基金會備份。
